臺灣士林地方法院刑事判決　　　　　　　 96年度訴字第292號
公　訴　人　臺灣士林地方法院檢察署檢察官
被　　　告　甲○○
　　　　　　　　　　（另案於臺北監獄台北分監執行中）
上列被告因毒品危害防制條例案件，經檢察官提起公訴（96年度
毒偵字第526 號），被告於本院準備程序期日就被訴事實為有罪
之陳述，經本院合議庭裁定本案改由受命法官獨任以簡式審判程
序進行審理後，判決如下：
    主  文
甲○○施用第一級毒品，處有期徒刑拾月；又施用第二級毒品，
處有期徒刑捌月，應執行有期徒刑壹年肆月。
    事  實
一甲○○前於民國88年間因施用毒品案件，經臺灣臺北地方法院
  以88年度毒聲字第1023號裁定送觀察、勒戒後，認有繼續施用
  毒品之傾向，復經同法院以88年度毒聲字第1307號裁定令入戒
  治處所施以強制戒治，嗣認無繼續戒治之必要，該院以88年度
  毒聲字第2773號裁定停止戒治，所餘期間付保護管束，於88年
  12月22日因停止戒治釋放出所，至89年5 月21日保護管束期滿
  未經撤銷，視為強制戒治執行完畢，由臺灣臺北地方法院檢察
  署檢察官於89年6 月14日以89年度戒毒偵字第174 號為不起訴
  處分確定。又於上開強制戒治執行完畢五年內再犯施用毒品案
  件，經臺灣板橋地方法院分別以94年度訴緝字第18號刑事判決
  判處有期徒刑10月、93年度簡上字第353 號刑事簡易判決判處
  有期徒刑6 月、94年度簡字第2551號刑事簡易判決判處有期徒
  刑6 月確定；上述94年度訴緝字第18號刑事判決及94年度簡字
  第2551號刑事簡易判決之罪，後經定應執行有期徒刑1 年3 月
  確定，與前揭93年度簡上字第353 號刑事簡易判決之罪接續執
  行，於95年5 月18日縮短刑期假釋出監，嗣經撤銷假釋並於96
  年7 月27日入監執行殘刑（於本案不構成累犯）。
二詎甲○○仍不知悔改，復基於施用第一級毒品海洛因及第二級
  毒品甲基安非他命之犯意，再於96年1 月28日下午1 時，在臺
  北縣中和市不知名網咖店廁所內，再分別施用第一級毒品海洛
  因及第二級毒品甲基安非他命各1 次，嗣為警於96年1 月31日
  下午12時，在臺北市大同區○○○路○ 段4 號6 樓橋泰賓館61
  5 號房臨檢時，經甲○○同意採尿，將其尿液送驗，結果呈嗎
  啡及甲基安非他命陽性反應，始悉上情。
三案經臺北市政府警察局大同分局報告臺灣士林地方法院檢察署
  檢察官偵查起訴。
    理  由
一上揭犯罪事實，業據被告甲○○於本院調查及審理時自白不諱
  ，而被告為警採集之尿液，經送臺灣尖端先進生技醫藥股份有
  限公司，呈甲基安非他命及嗎啡陽性反應等情，有該公司96年
  2 月7 日濫用藥物檢驗報告l 紙在卷可稽。另按海洛因經注射
  或吸入人體後，約80％於24小時內自尿中排出，一般而言，尿
  液中能否驗出嗎啡陽性反應與其投與量、投與途徑、採尿時間
  、個人體質及檢測方法之靈敏度有關，國外曾有文獻報導注射
  6 毫克之海洛因鹽酸鹽，其代謝物嗎啡之平均可檢出時限約為
  26小時，此經行政院衛生署藥物食品檢驗局於81年9 月8 日以
  藥檢壹字第8114885 號函述綦詳；又甲基安非他命經口服投與
  後約70％於24小時內自尿中排出，約90％於96小時內自尿水中
  排出，由於目前國內尿液中甲基安非他命之檢驗為鑑定其是否
  呈陽性反應尚未定其含量，且甲基安非他命成分之檢出與其投
  與方式、投與量、個人體質、採尿時間與檢測儀器之精密等諸
  多因素有關，因此僅憑尿液中呈現安非他命陽性反應，並無法
  確切推算吸用時間距採集時間之長短，惟依上述資料推算，最
  長可能不會超過4 日，業經行政院衛生署藥物食品檢驗局81年
  2 月8 日（81）藥檢壹字第1156號函釋在案。綜上，足認被告
  於上述經警採尿前之26小時、96小時內某時（為警查獲後至採
  尿前之人身自由受公權力拘束之時間應予扣除），確分別有施
  用第一級毒品海洛因、第二級毒品安非他命之犯行，是被告自
  白核與事實相符，堪以採信。
二按修正毒品危害防制條例就施用毒品者，祇於「初犯」及「5
  年後再犯」二種情形，有其追訴條件之限制，即須於初犯經觀
  察、勒戒或強制戒治釋放後，5 年內均無施用毒品之行為，始
  能認其前所實施之觀察、勒戒或強制戒治已足遮斷毒癮，而得
  於5 年後再犯時，再予適用初犯之規定，重行觀察、勒戒等程
  序。倘5 年內已經再犯，被依法追訴處罰，縱其第三次（或第
  三次以上）施用毒品之時間在初犯釋放五年以後，即與「5 年
  後再犯」之情形有別，且因已於「5 年內再犯」，顯見其再犯
  率甚高，原實施觀察、勒戒或強制戒治，已無法收其實效，而
  無5 年戒斷期之存在，自無再經觀察、勒戒及強制戒治之必要
  ，應由檢察官逕行起訴（最高法院95年度台非字第59號、第65
  號判決採同一意旨）。查被告前於88年間因施用毒品案件，經
  臺灣臺北地方法院以88年度毒聲字第1023號裁定送觀察、勒戒
  後，認有繼續施用毒品之傾向，復經同法院以88年度毒聲字第
  1307號裁定令入戒治處所施以強制戒治，嗣認無繼續戒治之必
  要，該院以88年度毒聲字第2773號裁定停止戒治，所餘期間付
  保護管束，於88年12月22日因停止戒治釋放出所，至89年5 月
  21日保護管束期滿未經撤銷，視為強制戒治執行完畢，由臺灣
  臺北地方法院檢察署檢察官於89年6 月14日以89年度戒毒偵字
  第174 號為不起訴處分確定。又於上開強制戒治執行完畢5 年
  內多次再犯施用毒品案件，經臺灣板橋地方法院先後以94年度
  訴緝字第18號刑事判決判處有期徒刑10月、93年度簡上字第35
  3 號刑事簡易判決判處有期徒刑6 月、94年度簡字第2551號刑
  事簡易判決判處有期徒刑6 月確定等情，有臺灣高等法院被告
  前案紀錄表、法務部全國檢察官線上查詢刑案人犯在監所最新
  資料報表附卷可憑，足認被告於強制戒治執行完畢釋放後5 年
  內再犯施用第一級毒品、第二級毒品之罪，並經追訴判刑處罰
  ，與毒品危害防制條例第20條第3 項所定「5 年後再犯」之情
  形有別，是被告係強制戒治執行完畢釋放後5 年內再犯施用第
  一級毒品、第二級毒品之罪而又再犯本罪。本案事證明確，被
  告犯行洵堪認定，應依法論科。
三按海洛因、安非他命係毒品危害防制條例第2 條第2 項第1 款
  、第2 款所明定之第一級、第二級毒品，不得非法持有、施用
  。核被告所為，係犯毒品危害防制條例第10條第1 項之施用第
  一級毒品海洛因罪，及同條第2 項之施用第二級毒品安非他命
  罪。其施用第一級毒品海洛因前持有海洛因，施用第二級毒品
  安非他命前持有安非他命之低度行為，應為施用海洛因、安非
  他命之高度行為所吸收，均不另論罪。被告所犯上開二罪間，
  犯意各別，構成要件互殊，應分論併罰。爰審酌被告前有毒品
  前科，竟仍不知悔改，陷於毒癮而難以自拔，及其犯罪之動機
  、手段、於本件犯罪後尚能坦承犯行，態度良好等一切情狀，
  分別量處如主文所示之刑，並定其應執行刑。又被告之上開犯
  行，犯罪時間雖在96年4 月24日以前，然按中華民國96年罪犯
  減刑條例第5 條規定：「本條例施行前，經通緝而未於中華民
  國96年12月31日以前自動歸案接受偵查、審判或執行者，不得
  依本條例減刑。」，查被告經本院於96年6 月21日發佈通緝，
  於前述減刑條例施行後（96年7 月16日施行）之96年7 月26日
  為警緝獲，並非自動歸案接受審判，依前開規定，自不符合該
  條例得以減刑之規定，附此敘明。
四據上論斷，應依刑事訴訟法第273 條之1 第1 項、第299 條第
  1 項前段，毒品危害防制條例第10條第1 項、第2 項，刑法第
  11條前段、第51條第5 款，判決如主文。
五本案經檢察官湯偉祥到庭執行職務。
中　　華　　民　　國　　96　　年　　10　　月　　5 　　日
                  刑事第三庭  法　官      江翠萍
以上正本證明與原本無異。
如不服本判決，應於收受送達後10日內向本院提出上訴書狀，其
未敘述上訴之理由者並得於提起上訴後20日內向本院補提理由書
（均須按他造當事人之人數附繕本）。
                              書記官      陳慧玲
中　　華　　民　　國　　96　　年　　10　　月　　8 　　日
附錄本案論罪科刑法條全文：
毒品危害防制條例第10條
施用第一級毒品者，處 6 月以上 5 年以下有期徒刑。
施用第二級毒品者，處 3 年以下有期徒刑。
